臺灣高雄地方法院刑事判決　　　　　　　　　　　　九十三年度訴字第一九九號
　　公　訴　人　臺灣高雄地方法院檢察署檢察官
　　被　　　告　甲○○
右列被告因毒品危害防制條例案件，經檢察官提起公訴（九十三年度毒偵字第一四一
一號），本院合議庭裁定由受命法官獨任進行簡式審判程序，本院判決如左：
    主  文
甲○○施用第一級毒品，處有期徒刑陸月，如易科罰金，以佰元折算壹日。扣案之
第一級毒品海洛因陸包，合計淨重點陸伍公克（殘留第一級毒品海洛因而無法剝離
之空包裝重壹點壹伍公克），沒收銷燬之。又施用第二級毒品，處有期徒刑月，如
易科罰金，以佰元折算壹日。應執行有期徒刑捌月，如易科罰金，以佰元折算壹
日。扣案之第一級毒品海洛因陸包，合計淨重點陸伍公克（殘留第一級毒品海洛因
而無法剝離之空包裝重壹點壹伍公克），沒收銷燬之。
    事  實
一、甲○○前於民國九十一年間因施用毒品案件，經本院以九十一年度毒聲字第七九
    八八號裁定送觀察勒戒後，認無繼續施用毒品之傾向，於九十二年四月三日觀察
    勒戒執行完畢釋放後，由臺灣高雄地方法院檢察署於同年四月二十九日，以九十
    二年度毒偵緝字第一八四號、九十二年度毒偵字第一五○四號為不起訴處分確定
    。詎甲○○猶不知悔改，復於九十三年二月七日上午六、七時許，在高雄縣鳳山
    市金鳳凰旅館內，將第一級毒品海洛因摻於香菸內及以吸食器施用第二級毒品甲
    基安非他命（起訴書誤載為安非他命）之方式，分別施用第一級毒品、第二級毒
    品各一次。嗣於九十三年二月七日上午十時三十分許，為警持搜索票前往高雄縣
    林園鄉○○○路三六五巷一弄四十六號搜索時，甲○○與邱景耀（另案偵查中）
    見狀自上址三樓跳樓逃逸，經警在該址後方防火巷處，查獲摔落地面成傷之甲○
    ○持有第一級毒品海洛因六小包，合計淨重三點六五公克（空包裝重一點一五公
    克），並經其同意採尿送驗後，呈第一級毒品嗎啡與第二級毒品甲基安非他命之
    陽性反應而查悉上情。
二、案經高雄市政府警察局小港分局報請臺灣高雄地方法院檢察署檢察官偵查起訴。
    理  由
壹、程序方面：
一、按除被告所犯為死刑、無期徒刑、最輕本刑為三年以上有期徒刑之罪或高等法院
    管轄第一審案件者外，於法院行準備程序進行中，被告先就被訴事實為有罪之陳
    述時，審判長得告知被告簡式審判程序之旨，並聽取當事人、代理人、辯護人及
    輔佐人之意見後，裁定進行簡式審判程序；且受命法官行準備程序，與法院或審
    判長有同一之權限；又簡式審判程序之證據調查，不受刑事訴訟法第一百五十九
    條第一項、第一百六十一條之二、第一百六十一條之三、第一百六十三條之一及
    第一百六十四條至第一百七十條規定之限制，刑事訴訟法第二百七十三條之一第
    一項、第二百七十九條第二項前段、第二百七十三條之二分別定有明文。
二、查本件被告甲○○所犯為死刑、無期徒刑、最輕本刑為三年以上有期徒刑以外之
    罪，且非高等法院管轄第一審之案件，其於準備程序就前揭被訴事實為有罪之陳
    述，經受命法官告知簡式審判程序之旨，並聽取當事人之意見後，本院認無不得
    或不宜改依簡式審判程序進行之處，爰依刑事訴訟法第二百七十三條之一第一項
    、第二百八十四條之一，裁定本件由受命法官獨任進行簡式審判程序，合先敘明
    。
貳、實體方面：
一、右揭事實，業據被告甲○○於本院審理時坦承不諱，且被告為警查獲時所採尿液
    ，經送檢驗，確呈嗎啡及甲基安非他命陽性反應，有高雄醫學大學附設中和紀念
    醫院九十三年二月十六日管藥認可字第○○五號濫用藥物檢驗報告及同院檢驗科
    檢驗報告（臨時報告）各一紙附卷可稽。又扣案之白色粉末六包，均含第一級第
    六項毒品海洛因成分，有法務部調查局九十三年四月十九日調科壹字第二二○○
    一七○○五號鑑驗通知書在卷可佐，足認被告之自白與事實相符，其於九十三年
    二月七日上午六、七時許，分別施用第一級毒品海洛因、第二級毒品甲基安非他
    命之犯行，堪予認定。次查，被告前於九十一年間因施用毒品案件，經本院以九
    十一年度毒聲字第七九八八號裁定送觀察勒戒後，認無繼續施用毒品之傾向，於
    九十二年四月三日觀察勒戒執行完畢釋放後，由臺灣高雄地方法院檢察署於同年
    四月二十九日，以九十二年度毒偵緝字第一八四號、九十二年度毒偵字第一五○
    四號為不起訴處分確定等情，亦有不起訴處分書、臺灣高雄地方法院檢察署刑案
    資料查註紀錄表暨臺灣高等法院被告全國前案紀錄表在卷可參。從而，被告於前
    揭觀察、勒戒執行完畢釋放後，五年內再犯毒品危害防制條例第十條第一項、第
    二項之罪，洵堪認定，本件事證明確，應依法論科。
二、核被告所為，係犯毒品危害防制條例第十條第一項、第二項之施用第一級毒品、
    第二級毒品罪。被告所犯上開二罪，犯意各別，行為互異，應予分論併罰。爰審
    酌被告因施用毒品案件，前經觀察、勒戒後仍不知戒惕，再次施用毒品，無視於
    毒品對於自身健康之戕害及國家對於杜絕毒品犯罪之禁令，顯無戒斷之決心，然
    念及被告於本院審理期間坦承犯行，態度良好，其施用毒品並無危害他人，施用
    次數各僅一次等一切情狀，分別量處如主文所示之刑，並均諭知易科罰金之折算
    標準，且定其應執行之刑。扣案之白色粉末六包，合計淨重三點六五公克（空包
    裝重一點一五公克），經送檢驗確係第一級毒品海洛因，已如上述，為違禁物，
    爰依毒品危害防制條例第十八條第一項前段，不問屬於犯人與否，沒收銷燬之（
    前開第一級毒品海洛因之包裝因包覆毒品，其上顯留有該毒品之殘渣，衡情自難
    與之剝離，當應整體視之為毒品，連同該包裝併予宣告沒收銷燬之）。至鑑驗耗
    用之海洛因既已滅失，自無庸宣告沒收銷燬，併此敘明。
據上論斷，應依刑事訴訟法第二百七十三條之一第一項、第二百九十九條第一項前段
，毒品危害防制條例第十條第一項、第二項、第二十三條第二項、第十八條第一項前
段，刑法第十一條、第五十一條第五款、第四十一條第一項前段、第二項，罰金罰鍰
提高標準條例第二條，判決如主文。
本案經檢察官乙○○到庭執行職務。
中      華      民      國    九十三    年      八      月      六      日
                                  臺灣高雄地方法院刑事第四庭
                                      法  官    黃惠玲
右正本證明與原本無異。
如不服本判決，應於判決送達後十日內，向本院提出上訴狀。
                                      書記官    林秀珍
中    華    民    國      九十三      年      八      月      六      日
本件論罪科刑法條：
毒品危害防制條例第十條
施用第一級毒品者，處六月以上五年以下有期徒刑。
施用第二級毒品者，處三年以下有期徒刑。
